Minutes et répertoires du notaire Nicolas DOURNEL, 1606 - 21 juin 1629 (étude XXXV)
Archives nationales
- Minutes de Nicolas DOURNEL, 1606 - 1718; MC/ET/XXXV/54 - MC/ET/XXXV/597
  - Minutes. 1614, janvier - 1614, juin, janvier 1614 - juin 1614; MC/ET/XXXV/69; Document détérioré.
    - LAMBERT (Jacques) tissutier rubanier r. Saint-Denis paroisse Saint-Laurent § mariage de Jacques LAMBERT avec Denise DELAROCHE Vve de René CYNAL couvreur de maisons, demeurant à Saint-Denis paroisse Saint-Sauveur, 3 mai 1614; MC/ET/XXXV/69; fol. VIII/XX/IIII
      contrat de mariage; Lambert, Jacques
    - SAINT LEU Saint-GILLES église § Supplique adressé par les marguilliers aux anciens marguilliers pour obtenir, que Christophe DESCHAMPS, poursuivent les travaux entrepris pour l'agrandissement de l'église faite de quai le charpentier ne peut pour les ouvrages de charpenterie, 4 mai 1614; MC/ET/XXXV/69; fol. VIII/XX/VI
    - BLANCHET (Nicolas) marchand § Inventaire après décès de Nicolas BLANCHET à la requête de Marie BLANCHET sa fille, 12 mai 1614; MC/ET/XXXV/69; fol. IX/XXI/
      inventaire après décès; Blanchet, Nicolas
    - SOINS MEDICAUX § Nicolas DELAHAYE chirurgien suivant la Cour promet à Jeanne BAQUERE ép. de Julien CHESAINE voiturier par terre, pour Jeanne B. sa soeur de le panser et médicamenter de la maladie vénérienne dont elle est atteinte moy. 33 L., 21 mai 1614; MC/ET/XXXV/69; fol. IX/XX/X
    - SAINT LEU Saint-GILLES église § Délibération des marguilliers relative aux travaux de couverture des nouveaux bâtiments. A la suite de laquelle, ils décident de les couvrir, en Antoine d'Angers, et non plus en tuile comme il avait été convenu, 1er juin 1614; MC/ET/XXXV/69; fol. II/C/IIII
      Saint-Leu-Saint-Gilles (église); Angers, Antoine d'
    - LUCAS (Jacques) maître orfèvre r du Bg labbé § Inv. après décès de .. à la Requête de Magdelaine DALLEMAIGNE, son ep., Tutrice de Marguerite D. sa fille mineure, 3 juin 1614; MC/ET/XXXV/69; fol. II/C/VIII
      inventaire; Lucas, Jacques
    - VITRIER (apprentissage de) § Mise en apprentissage durant 4 ans par Simon IMBERT, fossoyeur de l'égl. Saint-Paul, de Guillaume, au fils, 14 ans, chez Guillaume BACHELIER, maître vitrier r. de le petit manderie, paroisse Saint-Eustache, moy. 45 Lts, 12 juin 1614; MC/ET/XXXV/69; fol. II/C/XXII
      contrat d'apprentissage; Imbert, Simon; Imbert, Guillaume; Bachelier, Guillaume
    - Accords concernant Martin Haguenier II, notaire au Châtelet, demeurant rue Saint-Denis, paroisse Saint-Leu., 19 juin 1614; MC/ET/XXXV/69; fol.0233
      accord; Saint-Denis (rue); Haguenier, Martin II; notaire
    - LUZARCHES § Echanges de terres à LUZARCHES entre Zacharie FORME procureur au Châtelet et Florent BOCQUET huissier sergent à cheval au Châtelet de Paris demeurant à LUZARCHES, 20 juin 1614; MC/ET/XXXV/69; fol. II/C/XXXV
      échange
    - GENELLE (Claude) marchand de vins rue Marivault paroisse Saint-J. de la B. 25 ans 1/2 § mariage de Claude GENELLE fils de Jh. G. vigneron à Seigneux pour Crepy en Valois, avec Denise ROTTY 24 ans, fille de Barbe COTTEAUX veuve de Robert R. vigneron à Nanterre, 23 juin 1614; MC/ET/XXXV/69; fol. IX/XX/XII
      contrat de mariage; Genelle, Claude
    - BELLOSSIER (Philippe) marchand à Saint-Germain-des-Prés. § Mariage de Philippe BELLOSSIER avec Etiennette DE SAINTALBIN veuve de Jean SOLLIER vigneron audit faubourg., 27 juin 1614; MC/ET/XXXV/69; fol. II/C/XLVI
      contrat de mariage; Bellossier, Philippe
    - SAINT LEU Saint-GILLES église § Marché de couverture, par Robert CHARPENTIER, maître couvreur rue au Marine, et Antoine DUQUESNE, rue des Gravilliers pour la couverture d'ardoise de l'église. .., 28 juin 1614; MC/ET/XXXV/69; fol. II/C/XLVII
      marché; Saint-Leu-Saint-Gilles (église); Gravilliers (rue des); Charpentier, Robert; Duquesne, Antoine
    - MARCADÉ (Jacques) Clerc de Nic CAMUS Com. au Pt r. des Arcis paroisse Saint-J. de la B. natif de Landelle en Beauvaisis § mariage de Jacques MARCADÉ avec Marie PENON fille de Clément P. maître peaussier teinturier en cuir, 29 juin 1614; MC/ET/XXXV/69; fol. IX/XX/VI
      contrat de mariage; Marcadé, Jacques
    - MONCEAU château de § Association de charpenterie, entre Pierre MAGDELAINE, maître charpentier rue de Montmorency paroisse Saint-Nicolas-des-Champset, Jean DELABAULME, rue de la Mortellerie paroisse Saint-Gervais pour les travaux a faire pour le Roi et la Reine au château de..., 30 juin 1614; MC/ET/XXXV/69; fol. II/C/L
      Montceaux-lès-Meaux (Seine-et-Marne, château de); Montmorency (rue de); Mortellerie (rue de la); Magdelaine, Pierre; Delabaulme, Jean
  - Minutes. 1614, juillet - 1614, décembre, juillet 1614 - décembre 1614; MC/ET/XXXV/70; Document détérioré.
    - ANDRÉ (Marcel) rue et paroisse Saint-Sauveur native de Caen § mariage de Marcel ANDRÉ fils de Guillaume A. marchand hotelier à Caen avec Lucene BOUCHER fille de Jean B. gagne denier., 5 juillet 1614; MC/ET/XXXV/70; fol. IV
      contrat de mariage; André, Marcel
    - SAINT LEU Saint-GILLES église § Bail par les marguilliers de. .. pour 5 ans à Blaise DONGOIS, maître serrurier rue Darnétal d'une maison en lad. rue moi. 180 l par an, 7 juillet 1614; MC/ET/XXXV/70; fol. VI
      bail; Saint-Leu-Saint-Gilles (église); Dongois, Blaise
    - DU ROLLET (Alix) demeurant r. Saint-Denis au mouton blanc § Testament de Alix DU ROLLET fille de Francois DU ROLLET écuyer et de Marguerite HIGOUET son ép., 15 juillet 1614; MC/ET/XXXV/70; fol. XIX
      testament; Du Rollet, Alix
    - DELESSE (Jean) gagne denier r. Montmartre paroisse Saint-Eust. natif de Formerie en Picardie § mariage de Jean DELESSE avec Nicole DEMETZ, majeure demeurant r. Saint-Denis paroisse Saint-Nicolas-des-Champs, native de Troyes en Champagne, 25 juillet 1614; MC/ET/XXXV/70; fol. XXXII
      contrat de mariage; Delesse, Jean
    - ENAULT (Nicolas) marchand mercier r. Saint-Martin paroisse Saint-Laurent 28 ans natif de Coutances § mariage de Nicolas ENAULT fils de Jh. E. marchand mercier à Coutances avec Jeanne AUGER, fille de Pierre A. marchand maître chapelier b de P., 28 juillet 1614; MC/ET/XXXV/70; fol. XXXIII
      contrat de mariage; Enault, Nicolas
    - FILLES PENITENTES (couvent) rue Saint-Denis § Procuration par les religieuses du couvent des FILLES PENITENTES pour recevoir en leurs noms ttes sommes et aumones qui pourraient leur être données à Partir du 1er août durant 3 ans, à l'exception des paroisses de Paris et évêchés d'Amiens, Noyon Laon, Soissons et Boulogne, faire faire les quêtes au nom dud. couvent; même date transport du droit de quête des religieux moy. 390 L. par an, 29 juillet 1614; MC/ET/XXXV/70; fol. XXIX
      procuration; transport de droits; Filles Penitentes, couvent
    - S/te/ MADELEINE (église) en la Cité § Quitt. de rente par les marguilliers à un marchand français demeurant à Séville, 6 août 1614; MC/ET/XXXV/70; fol. XLVIII
      quittance; S/te/ Madeleine, église
    - CHANUT (Martial) marchand bourgeois de Paris rue Beaurepaire § Conventions avec Jean ROYON maître serrurier rue des Deux Portes relatives aux travaux de serrurerie en sa maison, 9 août 1614; MC/ET/XXXV/70; fol. LII
      Chanut, Martial
    - DROUET (Nicolas) maître menuisier r. Saint-Denis paroisse Saint-Nicolas-des-Champs§ Vente à Nicolas DROUET par Pierre DELAHAUTE scieur d'aiz et tonnelier à Thorigny près Lagny de divers articles de bois de menuiserie moy. 78 Lts, 13 août 1614; MC/ET/XXXV/70; fol. LVII
      acte de vente; Drouet, Nicolas
    - BILLEHAY (Guillaume) marchand boulanger. au faubourg Saint-Martin § Inventaire après décès de Guillaume BILLEHAY à la requête de Jeanne PREMIN sa veuve., 14 août 1614; MC/ET/XXXV/70; fol. LX
      inventaire après décès; Billehay, Guillaume
    - RADZIWILL (Alex Louis de) seigneur des Oliques demeurant ordinaire à Nicolas en Pologne § mariage de Alex Louis de RADZIWILL fils de Nic Christophe de R. seigneur de Oliques et de Elis de SCHILDOVUIEC 25 ans avec mte de SABATHIER veuve de Louis DU MAS de CASTELLANE écuyer sr de Fos en Foux en Provence - Témoin: Henri de SABATHIER, genl en Provence, son frère, 16 août 1614; MC/ET/XXXV/70; fol. LXI
      contrat de mariage; Radziwill, Alex Louis de
    - RADZIVILL (Alex Louis de) seigneur des Cliquet demeurant ordinaire à Viala en Pologne § Procuration par Alex Louis de RADZIVILL à mte de SABATHIER son accordée veuve de Louis DU MAS de CASTELANE pour vendre ses biens, 16 août 1614; MC/ET/XXXV/70; fol. LXIII
      procuration; Radzivill, Alex Louis de
    - DELABOISSIERE (Gilles) marchand b de P. r. Saint-Denis p/ss/ST Laurent § mariage de Gilles DELABOISSIERE mte VALLEE veuve de Vincent LEFEBURE marchand maître épicier b de P. en lad. rue et p/ss/, 17 août 1614; MC/ET/XXXV/70; fol. LXV
      contrat de mariage; Delaboissiere, Gilles
    - COLLOT (Pierre) maître sculpteur à Paris § Signature de. .. et Elis. CHIPPAULT son ép. et Isaac CHIPPAULT maître sculpteur ts 2. fr. et soeur, au mariage de Jeanne MATHIEU, leur soeur utérine, avec Bernard GYON, 18 août 1614; MC/ET/XXXV/70; fol. LXVII
      contrat de mariage; Collot, Pierre
    - VAN DER CAMMEN[Camen](Gilles) marchand b de P. r. Saint-Denis § Inventaire après décès de Gilles VAN DER CAMMEN[Camen] à la requête de Suzanne MARTIN son ep. Marchandises les plus diverses: Porcelaines - tailles douce - livres etc .., 19 août 1614; MC/ET/XXXV/70; fol. LXX
      inventaire; Van Der Cammen, Gilles; Van Der Camen; Martin, Suzanne
    - GYON (Bernard) marchand b de P.; r. Frementeau paroisse Saint-G. l'Aux.; 25 ans § mariage de Bernard GYON avec Jeanne MATHIEU, fille de Jean M. menuisier du Roi à l'Arsenal, 27 août 1614; MC/ET/XXXV/70; fol. LXVII
      contrat de mariage; Gyon, Bernard
    - AURILLOT (Nicolas) + seigneur de Champlatreux § Interpellation relative à l'adjudication d'une maison sur le curateur à la succession vacante de Nicolas AURILLOT, 27 août 1614; MC/ET/XXXV/70; fol. IIII/XX/IIII
      Aurillot, Nicolas
    - SAINT LEU Saint-GILLES église § Marché de fourniture, par Louis GODÉ, maître épinglier rue des Verdus paroisse Saint-Nicolas-des-Champsaux marguilliers de. .. de tous les chassis de fil de laiton pour les formes de vitres des chapelles de l'accroissement de lad. église moi. 7 s. par pied de Moi en carré desdit chassis de fil de laiton, 29 août 1614; MC/ET/XXXV/70; fol. IIII/XX/VI
      marché; Saint-Leu-Saint-Gilles (église); Vertus (rue des); Godé, Louis
    - LE CAMUS (Jacques) maître maçon. § Quittance par Jacques LE CAMUS d'Anne de MARLE veuve de Roland de La RIVIERE de la somme de 372 l. pour travaux faits en une maison rue Salle au Comte., 30 août 1614; MC/ET/XXXV/70; fol. IIII/XX/X
      quittance; Le Camus, Jacques
    - LE MAIGRE (Claude) maître tailleur de getz r. Saint-Denis paroisse Saint-Nicolas-des-Champs25 ans § mariage de Claude LE MAIGRE fils de Jacques L. Vigneron à Estange près Chalons en Champagne avec Adrienne BRIERE fille de Pierre B. maître tailleur de getz, 30 août 1614; MC/ET/XXXV/70; fol. IIII/XX/X
      contrat de mariage; Le Maigre, Claude
    - ST LEU Saint-GILLES (église) § Offre par Adrianne de MONTAGU Vve de Hugues COCHIN maître brodeur r. [illisible] aux marguilliers de Saint-LEU Saint-GILLES de la somme de 1200 £. à la charge de lui payer chaque semaine durant sa vie 40 sols et si cette dernière est [illisible] en lad. égl. ils ne pourront rien demander aux héritiers pour l'ouverture de terre Saint-LEU Saint-GILLES, 31 août 1614; MC/ET/XXXV/70; fol. IIII/XX/XI
    - FILLES PENITENTES § Réception de Jline PICQUET, 21 ans au couvent des FILLES PENITENTES moy. 1200 Lts, 11 septembre 1614; MC/ET/XXXV/70; fol. CV
    - SAINT LEU Saint-GILLES église § 2 Quittance, par Christophe DESCHAMPS, maître maçon rue et paroisse Saint-Sauveur relative aux travaux d'agrandissement de l'église, 15 septembre 1614; MC/ET/XXXV/70; fol. CIX; CX
      quittance; Saint-Leu-Saint-Gilles (église); Saint-Sauveur (rue); Deschamps, Christophe
    - SAINT-NICOLAS-DES-CHAMPS (église) § Quittance arrêté de compte entre Charles BENOIST - Jh. TOUCHAIN - Jh. GIRARD - sr maître maçons à Paris - et les marguilliers de SAINT-NICOLAS-DES-CHAMPS relatif aux travaux faites en lad. église, 3 octobre 1614; MC/ET/XXXV/70; fol. IIII/XX/XVIII
      quittance; Saint-Nicolas-des-Champs, église
    - CHASSEMONT (Jean) maître jardinier bourgeois de Paris demeurant en la maison de l'Ardoise au bout de la Vieille rue du Temple § Inventaire après décès de Jean CHASSEMONT à la requête de Marguerite TOTTEE son épouse., 3 octobre 1614; MC/ET/XXXV/70; fol. VI/XX/X
      inventaire après décès; Chassemont, Jean
    - CUIVRE (marché de) § Fourniture par Perpete NOISET marchand à Durion près Liège à Nicolas BOIVIN maître fondeur en terre et sable de la quantité de 1000 l. de cuivre servant au métier de tireur d'or moyennant 70 l. par cent, 7 octobre 1614; MC/ET/XXXV/70; fol. VI/XX/XVI
    - HOCHET (Anne) Vve de Claude de HERY graveur des monnaies § Testament de Anne HOCHET Codicilles en suite 1/ 23-11-1616; 28-7-1618, 16 octobre 1614; MC/ET/XXXV/70; fol. VII/XX/V
      testament; Hochet, Anne
    - RECOLETS couvent des au faubourg Saint-Laurent § Devis de Charpenterie au couvent dans. .., par Louis CRESPIN, maître charpentier rue Saint-Antoine, 25 octobre 1614; MC/ET/XXXV/70; fol. VIII/XX/II
      devis; Crespin, Louis
    - LE DUC (Jacques) couvreur de maisons r. Saint-Denis enseigne de l'image Sainte-Catherine § Inv. à la requête de Maxime LE CREUX sa veuve et de Laurent LE DUC laboureur près Compiegne, son frère, 30 octobre 1614; MC/ET/XXXV/70; fol. VIII/XX/V
      inventaire; Le Duc, Jacques
    - DU SANSOY (Adrien) Compagnon tissutier rubanier r. de la Cx paroisse Saint-Nicolas-des-Champs25 ans § mariage de Adrien DU SANSOY fils de Pierre D. laboureur à Elancourt près Grandvillier en Picardie avec F/se/ COLLINET fille de Jh. C. maître tissutier rubanier r. des Filles Dieu paroisse Saint-Sauveur, 3 novembre 1614; MC/ET/XXXV/70; fol. VIII/XX/VIII
      contrat de mariage; Du Sansoy, Adrien
    - MENANT (Jacques) § Inv. après décès de Jacques MENANT et Jeanne MERAULT son ép. à la requête de ses 3 enfants, 15 novembre 1614; MC/ET/XXXV/70; fol. VII/XX/IIII
      inventaire; Menant, Jacques
    - BOUTEILLES (fourniture de) § Jh. HERBIN marchand verrier à Fleurant en Argonne promet à Guillaume LE ROY et Pierre BARBÉ marchands verriers à Paris de leur fournir 6 Charretées de bouteilles de verre couvertes et non couvertes et autres marchandises de verre qui se font audit lieu aux environs, 18 novembre 1614; MC/ET/XXXV/70; fol. IX/XX/X
    - HUBERT (Charles) voiturier aux fgs 25 ans § mariage de Charles HUBERT fils de mr H. hab. à Cahaigne en Normandie, évêché de Bayeux avec Jeanne TOUZELIN fille de Denis T. marchand plâtrier au fg Saint-Denis, 20 novembre 1614; MC/ET/XXXV/70; fol. VIII/XX/XIX
      contrat de mariage; Hubert, Charles
    - CROYET (David) bourgeois de Paris rue des fossoyeurs à Saint-Germain des Près § Inventaire après décès de David CROYET à la requête de Jeannene CHARPENTIER sa veuve, 22 novembre 1614; MC/ET/XXXV/70; fol. IX/XX/XVI
      inventaire après décès; Croyet, David
    - ST LEU Saint-GILLES (église) § Délibération des marguilliers concernant une mitoyenneté, 23 novembre 1614; MC/ET/XXXV/70; fol. IX/XX/XIX
    - NAVIRES § Marie de LA BARRE veuve de Mathurin DU COULDRAY l'un des pilotes et C/ne/ de marine de S.M., agissant pour elle et ses enfants, demeurant à la Trembalde aux îles de la Rochelle, cède à Nicolas GODU marchand bourgeois de Paris 66000 L. qui lui fut ordonnées par feu le Roi H. le Grand par arrêt de son Conseil du 6.5.1602 pour le dédommager de la perte que fit son mari de 2 NAVIRES équipés pour le service du Roi, dont l'un fut pris par ceux de la Ligue et l'autre chargé de marchandises perdu en mer sous soud. mari à la cote de la Hague (sic) allant à Caen où il lui avait été commandé de porter la marchandise, 23 novembre 1614; MC/ET/XXXV/70; fol. IX/XX/XVIII
    - NAVIRE 'le Saint-Jean-Baptiste' § Déclaration par Sancho DORDANINIA C/ne/ du NAVIRE 'le Saint-Jean-Baptiste' venant par ordre du vice roi de la neuve Espagne des Indes occ. demeurant à Seville - Jusepe DELAFITA, maître du NAVIRE 'le Saint-Jean-Baptiste' demeurant à Seville - Juanes DE CIZTIAGA, marinier, de pt à Paris - relative aux ordres reçue du vice roi de descendre led. navire j... Seville avec le cargaison décrite ds l'acte) pour laquelle ils auraient de payés dès le 26-5-1613, 9 décembre 1614; MC/ET/XXXV/70
    - ASSELINE (Jean) avocat en Saint-r. Quincampoix paroisse Saint-Nic-des Ch. § Testament, 9 décembre 1614; MC/ET/XXXV/70
      testament; Asseline, Jean
    - LUZARCHES § Vente de terres à LUZARCHES, 16 décembre 1614; MC/ET/XXXV/70; fol. II/C/XXXV
    - Procuration par Samuel Visser, commissaire de la Marine de Ponant à Jehan Levesque, capitaine en ladite marine pour se transporter à Morlaix et demander compte à Guillaume Noël de huit barques de Cassonade blanche et d'un baril d'Inde dit Anis que Noël a reçu de Visser à Morlaix en 1612 et depuis envoyé sur l'ordre dudit Visser à Samuel Bischop, marchand à Mildbourg en Zelande qui avait envoyé audit Noël le contenu desdits sucres et anis en grains de lin, etc., 7 octobre 1618; MC/ET/XXXV/70; fol. VI/XX/XVIII
      procuration; Visser, Samuel; Levesque, Jean; Noël, Guillaume; Bischop, Samuel
  - Minutes. 1615, janvier - 1615, juin, janvier 1615 - juin 1615; MC/ET/XXXV/71; Document détérioré.
    - (le) HAUT ROULE (village du) § Titre nouvel d'une maison située à village du HAUT ROULE, 3 janvier 1615; MC/ET/XXXV/71; fol. III
    - ESTAMPES (Jacques d') sr de Valençay § Marché de fourniture de chevalier pour Jacques d'ESTAMPES, 5 janvier 1615; MC/ET/XXXV/71; fol. IIII
      marché; Estampes, Jacques d'
    - LE ROY (Louis) procureur au Châtelet r. du Cygne paroisse Saint-Eust. § mariage de Louis LE ROY fils de Louis LE ROY Cons. du bge de Meaux avec Etiennette CROYER fille de David C. b de P., 11 janvier 1615; MC/ET/XXXV/71; fol. IX
      Le Roy, Louis
    - SAINT LEU Saint-GILLES église § Assemblée des marguilliers par laquelle il ressort qu'à la suite des grands travaux d'agrandissement entrepris en l'église. .. faisant état de ceux qui sont projets des les prochains jours et ceux qui viennent d'être terminés ds un voie d'achèvement, de nombreux inconvénient en suivent à l'égard des paroissiens, 11 janvier 1615; MC/ET/XXXV/71; fol. VIII
    - ST DENIS (ville de) § Accord concernant le bail fait par un religieux de l'abb. d'un moulin à con du lieu 'le dos d'Ane' sur le rempart et hors les fossés entre les ports de Pontoise et Saint-Remy, 11 février 1615; MC/ET/XXXV/71; fol. LIII
      accord; bail
    - PUITS (marché) § Marché pour creuser un. .. ds le champs Saint-Laurent, 23 février 1615; MC/ET/XXXV/71; fol. LXXV
    - SAINT LEU Saint-GILLES église § Devis de maçonnerie pour une maison rue Saint-Denis appartenant à la fabrique de. .. marché conclu, avec Guillaume de LA CHAMPAIGNE, juré en maçonnerie rue Frepault, mars 1615; MC/ET/XXXV/71
      devis; marché; Saint-Denis (rue); La Champaigne, Guillaume de
    - LORDONNÉ (Pierre) marchand bourgeois de Paris r. Saint-Denis paroisse Saint-Eustache § Inventaire après décès de Pierre LORDONNÉ, 7 mars 1615; MC/ET/XXXV/71; fol. IIII/XX/IIII
      inventaire; Lordonné, Pierre
    - LE PICART (Catherine) Vve de Christ. de SEVE conseiller aux Conseils d'Etat et Privé 1er Pt en la Cour § Transport de rentes; 2 actes, 18 mars 1615; MC/ET/XXXV/71; fol. CI
      transport de droits; Le Picart, Catherine
    - JEU de PAUME de Mandossé rue Monconseil paroisse Saint-Eustache § Marché de couverture pour le. .., 19 mars 1615; MC/ET/XXXV/71; fol. CIII
    - JEU DE PAUME du Dauphin rue pavée paroisse Saint-Sauveur § Vente d'ustensiles servant au. .. liste détaillée moi. VI/XX/ lts, 21 mars 1615; MC/ET/XXXV/71; fol. CV
    - CONFRERIE Notre-Dame de MONTSERRAT fondée en la chap. aux pèlerins de Saint-Jacques de l'Hôpital § Décharge de compte par la CONFRERIE Notre-Dame de MONTSERRAT, 29 mars 1615; MC/ET/XXXV/71; fol. CXII
      décharge
    - CHEVALLIER (Judith) Vve de Edme BOULLET maître passementier Boutonnier § Inventaire après décès, 31 mars 1615; MC/ET/XXXV/71
      inventaire après décès; Chevallier, Judith
    - MARTINET (Françoise) § Inv. après décès de Françoise MARTINET à la requête de Jacques LESUEUR, facteur de marchands ( ?), son mari, 3 avril 1615; MC/ET/XXXV/71; fol. CXVIII
      inventaire; Martinet, Françoise
    - Saint-QUENTIN (ville de) § Vente par Jh. PILLET chapelain du R. ancien chanoine de Saint-Quentin demeurant au cloître Saint-Ja. de l'Hôpital à Paris à Ja. FOURNIER, chanoine de l'Egl. de Saint-Quentin, demeurant du cloitre N.D. de Paris, d'une maison canoniale à ville de S/T/ QUENTIN r. de la monnaie moy. 250 £ ts, 6 avril 1615; MC/ET/XXXV/71; fol. CXIX
      acte de vente; S/t/ Quentin, ville de
    - AURILLOT (Raoul) + conseiller au Parlement § Déclaration relative à des rentes ayant appartenu à Raoul AURILLOT, 25 avril 1615; MC/ET/XXXV/71; fol. VI/XX/XI
      déclaration; Aurillot, Raoul
    - BRICQUART (Catherine) épouse de Jh. THIELLEMENT maître pâtissier oublier rue des Prêcheurs paroisse Saint-Eustache § Testament, 25 avril 1615; MC/ET/XXXV/71; fol. VI/XX/X
      testament; Bricquart, Catherine
    - AUDIER (Antoine) Compagnon mégissier rue Montorgeuil paroisse Saint-Eustache § mariage de Antoine AUDIER avec Catherine PERRONET fille de Louis P. boucher à Arson près Compiègne, âgée de 27 ans, 9 mai 1615; MC/ET/XXXV/71; fol. VII/XX/XV
      contrat de mariage; Audier, Antoine
    - DESCHAMPS (Christophe) maître maçon r. de Saintonge au Marais § Marché conclu entre. .. et Bénigne LE ROY b de P. r. Aubry le Boucher pour travaux de maçonnerie en une maison r. Saint-Denis lui appt, 12 mai 1615; MC/ET/XXXV/71; fol. VII/XX/XIX
      marché; Deschamps, Christophe
    - MARTIN (Simon) l'aîné; b de P. r. Saint-Denis paroisse Saint-Leu Saint-Gilles § Inventaire après décès; Testament le 6 du mois déposé le 12, 15 mai 1615; MC/ET/XXXV/71; fol. VIII/XX/VIII
      inventaire; testament; Martin, Simon
    - TESTAMENT OLOGRAPHE § Dépôt du TESTAMENT OLOGRAPHE de Simon MARTIN l'Aîné b de P. r. Saint-Denis paroisse Saint-Leu Saint-Gilles rédigé le 6 et déposé le 15., 15 mai 1615; MC/ET/XXXV/71; fol. VIII/XX/VIII
      testament; Martin, Simon
    - SAinT LEU Saint-GILLES église § Accords des marguilliers relatifs aux travaux d'agrandissement de l'église et d'une maison couligne à celle-ci, 17 mai 1615; MC/ET/XXXV/71; fol. VIII/XX/XIIII
      accord; Saint-Leu-Saint-Gilles (église)
    - PALLUAU (Denis) seigneur du Foy; conseiller au Parlement r. de la Chanvrerie paroisse Saint-Eust. § Accords conclus entre Denis PALLUAU et le monastère des FILLES PENITENTES ou ce dernier avait une chapelle dont la famille jouissait depuis longtemps et dont il fut expulsé en son absence par la confrérie N.D. du MONTSERRAT. Pour rentrer en possession de ce dernier, il fut obligé de recouvrir à l'Evêque de Paris, 3 juin 1615; MC/ET/XXXV/71; fol. II/C/I
      accord; Palluau, Denis
    - MASSELIN (Georges) maître tailleur d'habits r. Saint-Martin paroisse Saint-Nicolas-des-Champs25 ans § mariage de Georges MASSELIN fils de Pierre M. laboureur à Hancilly près Tilloy en Picardie avec Louise DAVID fille d'Emmanuel D. juré courtir de vin r. Saint-Denis paroisse Saint-Leu Saint-Gilles, 4 juin 1615; MC/ET/XXXV/71; fol. II/C/XVI
      contrat de mariage; Masselin, Georges
    - FRESNEAU (Antoine) maître couvreur de maison rue Saint-Denis paroisse Saint-Nicolas ds Ch. § Testament de .., 6 juin 1615; MC/ET/XXXV/71; fol. VI/XX/
      testament; Fresneau, Antoine
    - CHANUT (Martial) marchand bourgeois de Paris rue Beaurepaire § Obligation par Pierre FORGET écuyer Contr. général des bois en Chyon, Touraine et Maine à Martial CHANUT de 3000 l. pour prêt, 10 juin 1615; MC/ET/XXXV/71; fol. II/C/VII
      obligation; Chanut, Martial